最高法院民事裁定　　　　　　　　　　　　　　　　九十三年度台抗字第七四二號
　　抗　告　人　翁國得（即建得營造廠）
　　代　理　人　陳俊傑律師
右抗告人因保證責任金門縣信用合作社與甲○○等間清償借款強制執行事件，聲明異
議，對於中華民國九十三年五月二十七日福建高等法院金門分院裁定（九十三年度抗
字第三號），提起抗告，本院裁定如下：
    主  文
抗告駁回。
抗告程序費用由抗告人負擔。
    理  由
按除民事訴訟法第四百八十六條第二項、第三項所定情形外，對於抗告法院之裁定再
為抗告，僅得以其適用法規顯有錯誤為理由，並經原法院之許可者為限。前項許可，
以原裁定所涉及之法律見解具有原則上之重要性者為限。此觀同法條第四項、第五項
規定自明。依強制執行法第三十條之一規定，上開規定於強制執行程序準用之。本件
抗告人於福建金門地方法院（下稱執行法院）九十一年度執字第一九六號強制執行事
件，以執行債務人甲○○因積欠伊工程款，於民國八十五年十二月二十七日與伊訂立
債權抵銷契約，將皇鼎大飯店編號二０一號等十八間小套房（下稱系爭房屋）交付伊
，並約定於得辦理第一次所有權登記時，登記為伊名義，以抵銷甲○○所欠工程款。
伊於八十五年十二月二十七日占領系爭房屋，並委託甲○○經營，故於執行法院八十
九年五月三十一日查封皇鼎大飯店前，伊即對系爭房屋有事實上管領力，執行法院不
得點交系爭房屋等語，聲明異議。執行法院裁定駁回其異議，抗告人聲明不服，對之
提起抗告。原法院於九十三年三月二十四日以：系爭房屋係甲○○起造，為甲○○所
有，且由其占有管理；甲○○於另件執行程序中亦自承該飯店由其管理使用，其於本
件執行程序截至九十一年十月三十一日止，亦未曾表示其積欠抗告人工程款，已以系
爭房屋抵償；另抗告人亦自承忘記甲○○以多少間小套房抵債等語，是抗告人未實際
占有系爭房屋，應堪認定等詞，維持執行法院之裁定，以裁定駁回其抗告。而抗告人
對之提起再抗告，雖謂執行法院對於第三人是否於查封前占有執行標的物，應依職權
調查，以決定拍定後是否點交；乃原法院認事涉實體上爭執，而裁定駁回其抗告，自
有消極不適用強制執行法第一百十三條、第五十一條、第七十七條第一項第二款、第
七十七條之一第一項等規定及最高法院五十年台抗字第二八四號判例意旨之情形，其
適用法規顯有錯誤云云；惟原法院上開裁定已說明抗告人未於執行法院查封前實際占
有管理系爭房屋及其認定之依據，自不生抗告人所指違背上開強制執行法及本院判例
之問題；且抗告人是否於查封前占有系爭房屋，核屬事實認定範疇，亦難謂該裁定所
涉及之法律見解具有原則上之重要性。原法院因認其再抗告不應許可，以裁定駁回之
，經核於法並無不合。抗告意旨，指摘原裁定不當，聲明廢棄，非有理由。
據上論結，本件抗告為無理由。依強制執行法第三十條之一，民事訴訟法第四百九十
五條之一第一項、第四百四十九條第一項、第九十五條、第七十八條，裁定如主文。
中　　　華　　　民　　　國　　九十三　　年　　　九　　　月　　二十四　　日
                              最高法院民事第七庭
                                  審判長法官  吳　啟　賓
                                        法官  高　孟　焄
                                        法官  陳　淑　敏
                                        法官  陳　碧　玉
                                        法官  沈　方　維
      右正本證明與原本無異
                                              書  記  官
中　　　華　　　民　　　國　　九十三　　年　　　十　　　月　　 十一 　　日
                                                                       Ｒ
